臺灣高等法院高雄分院刑事判決　　 100年度上更(一)字第91號
上　訴　人
即　被　告　鍾佳宏
選任辯護人　楊譜諺律師
上列上訴人因違反槍砲彈藥刀械管制條例等案件，不服臺灣高雄
地方法院97年度重訴字第80號、98年度重訴字第65號中華民國99
年3 月5 日第一審判決（起訴案號：臺灣高雄地方法院檢察署97
年度偵字第21785 、26530 號，移送併辦案號：97年度偵字第32
551 、32552 號），提起上訴，經本院99年度上訴字第773 、77
7 號判決，並經上訴駁回確定後，最高法院檢察署檢察總長認部
分違法，提起非常上訴，由最高法院發回更審，本院判決如下：
    主  文
原判決關於鍾佳宏未經許可寄藏可發射子彈具有殺傷力之改造槍
枝罪部分撤銷。
鍾佳宏共同未經許可，寄藏可發射子彈具有殺傷力之改造槍枝，
處有期徒刑壹年貳月，併科罰金貳萬元，罰金如易服勞役，以新
臺幣仟元折算壹日。扣案之改造手槍壹支（槍枝管制編號0000
000000，含彈匣壹只）、子彈顆，均沒收。
    事  實
一、緣謝育東（另經本院前審99年度上訴字第773 、777 號判處
    罪刑確定）於97年6 月底某日，與鍾佳宏、不知情之侯秋安
    、郭威霆及女友等人，駕車前臺北縣五股鄉○○區路旁時，
    受真實姓名年籍不詳、綽號「阿嫂」女子之託，而代為保管
    可發射子彈具有殺傷力之由德國製手槍WALTHER 廠P88 型金
    屬模型槍車通槍管內阻鐵而成之改造手槍（槍枝管制編號：
    0000000000，含彈匣1 只）1 支、及具有殺傷力之非制式子
    彈5 顆等物，而未經許可同時將上揭槍、彈攜帶上車，並在
    離去之途中，將放置該槍、彈之包包打開，取出該槍、彈，
    交與鍾佳宏觀看，並告知係受綽號「阿嫂」託付保管，詎鍾
    佳宏明知可發射子彈具有殺傷力之改造手槍及具殺傷力之子
    彈，非經中央主管機關許可，不得持有、寄藏，並已知該槍
    、彈係綽號「阿嫂」之人交由謝宗祐保管，竟仍基於與謝育
    東共同寄藏可發射子彈具有殺傷力之改造手槍及具殺傷力之
    子彈之犯意聯絡，與謝育東共同將該槍、彈攜回鍾佳宏所居
    高雄市○○區○○街291 巷21弄17號住處，並藏放在該處2
    樓其與謝育東同住之房間內抽屜內。
二、嗣因檢察官指揮高雄憲兵隊及鳳山憲兵隊循線得知謝育東、
    鍾佳宏無故購買賴明誠、謝東霖（2 人均另經本院前審判決
    確定）販賣竊自軍中之手榴彈1 顆，經高雄憲兵隊於97年9
    月15日通知並逕行拘提鍾佳宏到案後，鍾佳宏於寄藏上開改
    造手槍、子彈犯罪未發覺前，向高雄憲兵隊司法警察許益銘
    自首而願接受裁判，由鍾佳宏同意並帶同於同日下午6 時7
    分許，前往其位於高雄市○○區○○街291 巷21弄17號住處
    執行搜索，並報繳上開德國製手槍WALTHER 廠P88 型金屬模
    型槍1 支（槍枝管制編號0000000000，含彈匣1 只）與子彈
    5 顆（鑑定時採樣2 顆試射）等物，由憲兵隊承辦人員當場
    查扣而查獲。
三、案經臺灣高雄地方法院檢察署檢察官指揮內政部刑事警察局
    南部打擊犯罪中心及國防部憲兵司令部高雄憲兵隊、內政部
    警政署刑事警察局偵查起訴及移送併案審理。
    理  由
甲、證據能力部分
    本案認定事實所引用之卷內屬被告以外之人之審判外陳述，
    縱有未合於刑事訴訟法第159 條之1 至第159 條之4 所定之
    情形，惟檢察官、被告、辯護人於審理時均不爭執其證據能
    力（本院卷第116 頁），而本院審酌該言詞陳述及書面陳述
    作成之情況，未見有何不適當之情形，故依前開規定，均得
    為證據。
乙、實體部分
一、訊據被告鍾佳宏對上開非法寄藏改造槍彈之犯罪事實均坦承
    不諱（本院卷第120 頁），核與同案被告謝育東於警詢、偵
    查及原審供述情節（警卷第25至27頁、原審97年度聲羈字
    第1184號卷第6 頁、警卷第150 頁、偵卷第33頁），及
    證人侯秋安於警詢之供述相符（警卷第56頁、併案警卷第
    66至67頁），復有上開槍、彈扣案，及高雄憲兵隊搜索勘查
    同意書、搜索扣押筆錄、扣押物品目錄表、扣押物品收據在
    卷可資佐證（警卷第116-118 頁）。再扣案槍、彈經送內
    政部警政署刑事警察局鑑定結果：「送鑑改造槍械壹枝（槍
    枝管制編號0000000000），認係改造槍枝，由德國製WALTHE
    R 廠P88 型金屬模型槍，車通槍管內阻鐵而成，槍管具一長
    條缺口，以同案送鑑子彈（彈頭直徑8.9mm 、重量4.5 克）
    進行試射，測得彈頭發射速度為350 公尺/ 秒，計算其動能
    為275 焦耳，換算其單位面積動能為442 焦耳/ 平方公尺。
    送鑑子彈5 顆，認均係制式子彈，由金屬彈殼組合直徑8.9
    ±0.5mm 金屬彈頭而成，採樣貳顆試射，均可擊發，認均具
    殺傷力」，此有該局97年10月21日刑鑑字第0970139668號槍
    彈鑑定書1 紙在卷可憑（偵卷第41至45頁），並據證人即
    負責上開槍、彈鑑定之陳彥廷於原審證述在卷（原審卷參第
    145 至147 頁背面），及有內政部警政署刑事警察局98年8
    月3 日刑鑑字第0980093965號函附之本件測速紀錄表及該局
    用以測試本件子彈之測速器96、97年校正報告各1 份（原審
    卷參第234 至242 頁）在卷可憑，堪認被告自白與事實相符
    ，可以採憑，本案事證明確，被告非法寄藏改造槍彈之犯行
    ，至堪認定，應依法論科。
二、核被告鍾佳宏明知謝育東代綽號「嫂子」之人寄藏可發射子
    彈具有殺傷力之改造槍枝及子彈，仍駕車載送謝育東將該槍
    、彈攜回被告鍾佳宏之住處，並同意謝育東將該槍、彈藏放
    在其與被告鍾佳宏同住之房間抽屜內之所為，係分別犯槍砲
    彈藥刀械管制條例第8 條第4 項之未經許可，寄藏可發射子
    彈具有殺傷力之改造槍枝罪及同條例第12條第4 項之未經許
    可，寄藏子彈罪。被告鍾佳宏以一寄藏行為同時觸犯上開槍
    砲彈藥刀械管制條例第8 條第4 項及同條例第12條第4 項之
    罪，為想像競合犯，應依刑法第55條之規定，從一重論以槍
    砲彈藥刀械管制條例第8 條第4 項之未經許可，寄藏可發射
    子彈具有殺傷力之改造槍枝罪。又其與謝育東間，就上開未
    經許可，寄藏可發射子彈具有殺傷力之改造槍枝犯行，有犯
    意聯絡及行為分擔，為共同正犯。再被告鍾佳宏於97年9 月
    15日到案後，係同意並帶同高雄憲兵隊人員於同日下午6時7
    分許，前往其位於高雄市○○區○○街291 巷21弄17號住處
    執行搜索，並於寄藏上開槍彈犯罪未發覺前，向高雄憲兵隊
    司法警察許益銘自首並報繳上開槍彈之情節，業經證人許益
    銘於本院前審結證稱：「憲兵隊係為調查軍方遺失之手榴彈
    ，於97年9 月15日通知被告到案製作筆錄。於製作筆錄時，
    被告坦承家裡尚有手槍及子彈，願意帶同前去搜索，因之查
    獲手槍及子彈。除手榴彈以外之手槍、子彈，均係被告主動
    供出。其等係查緝手榴彈部分，但不知道被告還有手槍、子
    彈」等情（見本院上訴卷二第5-7 頁）。參以被告係於97年
    9 月15日下午4 時47分至同日下午5 時5 分在高雄憲兵隊製
    作第一次詢問筆錄時，即已供述：其家中有1 把銀色手槍及
    幾顆子彈置放其床下抽屜（見警卷第41頁）。而被告係於
    上開筆錄製作完成後之同日下午6 時7 分許，始帶同高雄憲
    兵隊前往其住處執行搜索，當場查扣上開槍、彈，並有高雄
    憲兵隊搜索勘查同意書、搜索扣押筆錄、扣押物品目錄表、
    扣押物品收據在卷可資佐證（警卷第116-118 頁），堪認
    被告鍾佳宏已自首並報繳手槍、子彈，應依槍砲彈藥刀械管
    制條例第18條第1 項規定減輕其刑（該條設有免除其刑之規
    定，依刑法第66條但書規定，其減輕得減至3 分之2 ）。
三、原審予以被告此部分予以論科，固非無見，惟查被告鍾佳宏
    有上述自首減刑之適用，已如前述，而原審漏未審酌，自有
    未合。被告鍾佳宏上訴意旨，先則否認犯罪，指摘原審此部
    分判決不當，固無理由，惟原審既有上開可議之處，自應由
    本院將原審此部分判決一併撤銷改判（原審所定執行刑部分
    ，業經本院前審100 年度上更(一)字第41號判決撤銷，並經上
    訴駁回確定，已失其效力，不再重覆諭知撤銷）。
四、本院審酌被告鍾佳宏值此槍枝氾濫時機，竟均寄藏具有殺傷
    力之改造手槍及子彈，對社會治安、秩序具有嚴重危害，情
    節非輕，惟念其尚未持以犯案，尚未造成實害，且非居主導
    地位，最後終能坦承犯行，態度尚可等一切情狀，量處如主
    文第2 項所示之刑。扣案之改造手槍1 支（槍枝管制編號00
    00000000，含彈匣1 只）、子彈3 顆（原為5 顆，因鑑定採
    樣2 顆試射），均屬違禁物，不問屬於犯人與否，均應依刑
    法第38條第1 項第1 款規定，宣告沒收。扣案經鑑定採樣試
    射之子彈2 顆，因試射後已不具殺傷力，非屬違禁物，不予
    宣告沒收。
五、被告謝育東、鍾佳宏另涉犯共同持有手榴彈、共同持有槍砲
    之主要組成零件罪部分，業經本院前審判刑確定在案，不予
    論列，併此明。
據上論斷，應依刑事訴訟法第369 條第1 項前段、第364 條、第
299 條第1 項前段，槍砲彈藥刀械管制條例第8 條第4 項、第12
條第4 項、第18條第1 項前段，刑法第11條前段、第28條、第42
條第3 項、第38條第1 項第1 款，判決如主文。
本案經檢察官李靜文到庭執行職務。
中    華    民    國  100     年    11    月    15    日
                  刑事第七庭    審判長法  官  莊飛宗
                                      法  官  謝宏宗
                                      法  官  蔡廣昇
以上正本證明與原本無異。
如不服本判決應於收受本判決後10日內向本院提出上訴書狀，其
未敘述上訴理由者，並得於提起上訴後10日內向本院補提理由書
狀（均須按他造當事人之人數附繕本）「切勿逕送上級法院」。
中    華    民    國   100    年    11    月    15    日
                                      書記官  施耀程
附錄本件判決論罪科刑法條：
槍砲彈藥刀械管制條例第8條第1項、第4項
未經許可，製造、販賣或運輸鋼筆槍、瓦斯槍、麻醉槍、獵槍、
空氣槍或第4 條第1 項第1 款所定其他可發射金屬或子彈具有殺
傷力之各式槍砲者，處無期徒刑或5 年以上有期徒刑，併科新臺
幣1 千萬元以下罰金。
未經許可，持有、寄藏或意圖販賣而陳列第1 項所列槍枝者，處
3 年以上10年以下有期徒刑，併科新臺幣730 萬元以下罰金。
第1項至第3項之未遂犯罰之。
槍砲彈藥刀械管制條例第12條第4項
未經許可，持有、寄藏或意圖販賣而陳列子彈者，處5 年以下有
期徒刑，併科新台幣300 萬元以下罰金。